# 关于建造合同余额的列报

提问人：ZJG19811121 时间：2014-03-12 20:09:57
两个问题，麻烦各位高手解答一下，谢谢！假如：建造合同结果可以可靠估计，按照完工进度确认收入，并且业主按照工程量及时与分包商结算，不存在已完工未结算的工程款；
1 、按照完工百分比确认项目的收入，成本，当期实际发生的成本（即工程施工-成本借方发生额）是否必须与主营业务成本相等，当工程施工-成本借方发生额小于主营业务成本的时候，我们是否必须要暂估，暂估的结果是 工程施工（成本+毛利）与工程结算相等，这样才能满足权责发生制、配比等会计记账原则；如果不暂估，出现存货为负数（工程施工小于工程结算），无论是作为存货的抵减项，还是重分类至预收账款或是其他流动负债是不是都不合理啊？
2 、按照完工百分比确认项目的收入，成本，但是业主迟迟不结算，财务无法拿到结算单，无法账务处理“借：应收账款，贷：工程结算”，业主开工前又以大额预付款的形式支付，财务账务已处理为，“借：银行存款，贷：预收账款”，报表日，如果还是无法拿到业主的结算单，已完工未结算的工程款（工程施工余额）以及预收账款，应该如何列示呢？分别以存货和预收账款的形式列报吗？这样资产和负债是不是都虚增高估了？ 还是 将预付账款作为存货的抵减项，净额列示？ 准则讲解里面我没有看到明确的说法啊？

回答人：chenyiwei
1 、如果按累计已发生的成本占总成本的比例来确定完工进度，则本期确认的营业成本通常等于“工程施工——成本”的发生额。如果采用其他方式确定完工进度，则两者可能不等。 请注意：建造合同的营业成本不是将“工程施工——成本”结转过去的，而是在施工期间每期末通过编制借记“营业成本”，借记“工程施工——毛利”贷记“营业收入”的方式确认出来的，只有到工程全部结束时，“工程施工”才会和“工程结算”对冲结平。由于这一核算特点，期末不会出现暂估成本确认负债的情况。 2 、期末报表列报中，一般把同一建造合同的“工程施工”（含成本、毛利）和“工程结算”抵减后按净额列报，借方差额列报为存货，贷方差额列报为预收款项。

提问人：ZJG19811121 时间：2014-03-13 20:48:46
2 、按照完工百分比确认项目的收入，成本，但是业主迟迟不结算，财务无法拿到结算单，无法账务处理“借：应收账款，贷：工程结算”，业主开工前又以大额预付款的形式支付，财务账务已处理为，“借：银行存款，贷：预收账款”，报表日，如果还是无法拿到业主的结算单，已完工未结算的工程款（工程施工余额）以及预收账款，应该如何列示呢？分别以存货和预收账款的形式列报吗？这样资产和负债是不是都虚增高估了？ 陈老师， 这些所谓的“预收账款”在期末的时候，在报表应该怎么列示？

回答人：chenyiwei
习惯上，对同一建造合同的“工程施工——成本、毛利”和“工程结算”可以抵销后按净额列报。但对于尚未取得结算单的预收款项是应当单列，不应自行与工程施工抵销列报的。

提问人：lwll 时间：2014-05-05 17:55:31
还没有弄明白,请版主! 本公司是总包公司,承包一项工程 5000 万元,其中分包工程为 2000 万元,本公司开具 5000 万元发票给建设单位,后分包单位开具 2000 万元发票后,总包单位可以抵扣 2000 万元对应的营业税, 本公司现在是这样处理,数字均为假若定: 借:营业税金及附加 200 贷:应交税金-自交部分 150 应付账款-分包部分 50 分包单位开来发票: 借:成本-分包 1950 应付账款-分包部分-税金 50 贷: 银行存款 2000 没有明白的是分包单位开具的票据金额为 2000 万元,但是现在财务上只认 1950 万元合适吗?分包公司开具的票据我认为就是总包的成本啊? 我认为总包单位不需要确认 50 万元的营业税金及附加,这样处理: 借:营业税金及附加 150 贷:应交税金-自交部分 150 分包单位开来发票: 借:成本-分包 2000 贷: 银行存款 2000 不知如何处理是全面准确的,我在网上找了一下,说法不一样,请版主指点!

回答人：chenyiwei
你的理解应该是合理的。“营业税金及附加”项目只反映本企业实际承担的流转税和附加。

提问人：呼叫帮助 时间：2014-05-09 10:30:58
陈版您说"营业税金及附加”项目只反映本企业实际承担的流转税和附加。但是我记得您有一个回复说: 如收入确认采用总额法的，则代扣的分包单位营业税应计入“营业税金及附加”，与总额法下确认的全部合同收入相对应。如果采用净额法确认收入的，则代扣的分包单位营业税通过往来核算。到底这个问题如何处理是正确的?

回答人：chenyiwei
后来重新考虑了一下，这部分营业税金及附加还是根据税法规定实际由本企业负担的部分来计量较好，因为i会计和税法是两个不同体系，没有必要强调两者的必然配比。

提问人：ivancheng 时间：2014-09-30 14:13:12
建造合同准则在披露方面的要求是 第二十八条 企业应当在附注中披露与建造合同有关的下列信息： （一）各项合同总金额，以及确定合同完工进度的方法。 （二）各项合同累计已发生成本、累计已确认毛利（或亏损）。 （三）各项合同已办理结算的价款金额。
（四）当期预计损失的原因和金额。
如果公司工程项目很多，比如在建项目有 100 多个，如果全部披露似乎不现实，是否可只披露工程施工余额前十大或者按照其他标准选择部分重大项目披露？

回答人：chenyiwei
可以基于重要性原则确定披露内容。